【裁判字號】    97,裁,4774
【裁判日期】    971023
【裁判案由】    營業稅
【裁判全文】
最  高  行  政  法  院  裁  定
                                      97年度裁字第4774號
聲  請  人  民利五金股份有限公司
代  表  人  甲○○
上列聲請人與相對人財政部臺北市國稅局間營業稅事件，對於中
華民國97年1月24日本院97年度裁字第683號裁定，聲請再審，本
院裁定如下：
    主  文
再審之聲請駁回。
再審訴訟費用由聲請人負擔。
    理  由
一、按當事人對於本院所為裁定聲請再審，必須原裁定有行政訴
    訟法第273條之情形者，始得為之。而該條第1項第1款所謂
    「適用法規顯有錯誤」，係指原判決所適用之法規與該案應
    適用之現行法規相違背，或與解釋判例有所牴觸而言，至於
    法律上見解之歧異，聲請人對之縱有爭執，要難謂為適用法
    規錯誤。
二、本件聲請再審意旨略以：(一)聲請人於民國88年至90年間，如
    無本件系爭進貨及勞務交易便無法生產有關貨品銷售，此有
    訴訟時提供相對人查核之各項成本帳證可證，相對人僅隨便
    查核不到營業成本百分之十之資料，即認成本無法勾稽，全
    盤否定系爭交易之必要性，明顯違反比例原則。(二)系爭交易
    對象受牽連之廠商甚眾，相對人均按有進貨事實處2倍罰鍰
    ，唯獨聲請人卻按無進貨事實裁處3倍罰鍰，其處分顯有違
    平等原則，惟原審判決（即臺北高等行政法院95年度訴字第
    4455號判決）卻以相對人處3倍罰鍰並無損於聲請人利益為
    由不予斟酌，提起上訴，原確定裁定亦未予糾正，明顯違反
    改制前鈞院39年判字第2號、62年判字第402號、75年判字第
    309號判例及憲法保障人民財產權之規定，爰依法提起本件
    再審云云。
三、經查：本件原裁定是以聲請人上訴理由狀所載內容，係就原
    審取捨證據、認定事實之職權行使，指摘其為不當，並就原
    審已論斷者，泛言未論斷，或就原審所為論斷，泛言其論斷
    矛盾，或以其對法律之誤解，就原審取捨證據、依個案核實
    認定事實之職權行使，暨本於職權裁量事項，重複前已主張
    為原審詳予論斷所不採之理由，泛謂原判決違反平等原則，
    而未具體說明其有何不適用法規或適用法規不當之情形，並
    揭示該法規之條項或其內容，及合於行政訴訟法第243條第2
    項所列各款之事實，難認對該判決之如何違背法令已有具體
    之指摘，乃認聲請人上訴不合法予以駁回等情，已經原裁定
    論斷甚明，並無與該案應適用之現行法規顯然違背，或與解
    釋判例顯有牴觸之情，是聲請人認其已對原審判決之違法，
    已為具體之指摘，無非係聲請人不同之見解，依首開所述，
    尚與所謂適用法規顯有錯誤有間，故聲請人據為本件再審之
    聲請，其聲請為顯無再審理由，應予駁回。
四、據上論結，本件聲請為無理由。依行政訴訟法第283條、第
    278條第2項、第104條、民事訴訟法第95條、第78條，裁定
    如主文。
中    華    民    國    97    年    10    月    23    日
                    最高行政法院第二庭
                        審判長法官  高  啟  燦
                              法官  胡  方  新
                              法官  帥  嘉  寶
                              法官  黃  合  文
                              法官  廖  宏  明
以  上  正  本  證  明  與  原  本  無  異
中    華    民    國    97    年    10    月    24    日
                              書記官  邱  彰  德


司法院資訊處製作；財團法人民間司法改革基金會備份。
